【裁判字號】    91,訴,3486
【裁判日期】    920123
【裁判案由】    請求讓售國有土地
【裁判全文】
臺北高等行政法院裁定                            九十一年度訴字第三四八六號
    原      告  甲○○
                丙○○
                丁○○
                戊○○
                庚○○
                辛○○
                壬○○○
                癸○○
                子○○
                丑○○
                己○○
    被      告  財政部國有財產局臺灣北區辦事處
    代  表  人  寅○○處長）.
    訴訟代理人  卯○○
右當事人間因請求讓售國有土地事件，原告不服財政部中華民國九十一年七月三日台
財訴字第０九一００三００九八號訴願決定，提起行政訴訟，本院裁定如左︰
    主  文
原告之訴駁回。
訴訟費用由原告負擔。
    理  由
一、按訴訟事件不屬行政法院之權限者，行政法院應以裁定駁回之。行政訴訟法第一
    百零七條第一項第一款定有明文。又行政機關代表國庫出售或出租公有財產，並
    非行使公權力對外發生法律效果之單方行政行為，即非行政處分，而屬私法上契
    約行為，當事人若對之爭執，自應循民事訴訟程序解決，最高行政法院（改制前
    為行政法院）五十八年判字第二七０號判例及六十一年裁字第一五九號判例，均
    旨在說明行政機關代表國庫出售或出租公有財產所發生之爭議，應由普通法院審
    判，符合現行法律劃分審判權之規定，無損於人民訴訟權之行使，與憲法並無扺
    觸。司法院釋字第四四八號解釋可資參照。
二、本件原告於民國（下同）八十九年十二月二十一日申請依國有財產法第五十二條
    之二規定，承購坐落台北市○○區○○段三小段二０三、二０四地號二筆國有土
    地（下稱系爭土地），經被告以九十年五月九日台財產北處字第０九０００一三
    七四０號函復略以：台端申請承購之該二筆國有土地，業經台北市政府變更為廣
    場用地發布實施公告在案，原申購案爰予註銷。嗣原告復於九十一年一月十六日
    委任乙○○律師，申請承購系爭二筆土地，經被告以九十一年三月二十五日台財
    產北處字第０九一０００八八五七號函復略以：系爭二筆國有土地，為公共設施
    廣場用地，無法辦理讓售等語。查原告因申購國有土地，與被告有所爭執，核屬
    私法糾紛範圍，揆諸首揭說明，不得循行政爭訟提起訴願及行政訴訟救濟，訴願
    機關決定不受理，自無不合，原告復對之提起行政訴訟，難謂合法，應予駁回。
三、依行政訴訟法第一百零七條第一項第一款、第一百零四條，民事訴訟法第九十五
    條、第八十五條第一項前段、第七十八條，裁定如主文。
中      華      民      國    九十二    年      一      月    二十三    日
                            臺 北 高 等 行 政 法 院  第 一 庭
                                           審 判 長  法    官  王立杰
                                                     法    官  王碧芳
                                                     法    官  黃本仁
右為正本係照原本做成。
如不服本裁定，應於送達後十日內，向本院提出抗告狀（須按他造人數附繕本）。
中      華      民      國    九十二    年      一      月    二十四    日
                                                     書 記 官  姚國華


司法院資訊處製作；財團法人民間司法改革基金會備份。
